【裁判字號】    99,抗,1279
【裁判日期】    991029
【裁判案由】    聲請定其應執行刑
【裁判全文】
臺灣高等法院刑事裁定                  99年度抗字第1279號
抗  告  人
即  受刑人  甲○○
上列抗告人因聲請定其應執行刑案件，不服臺灣板橋地方法院中
華民國99年9 月15日裁定（99年度聲字第4564號），提起抗告，
本院裁定如下：
    主  文
抗告駁回。
    理  由
一、原裁定意旨略以：抗告人即受刑人甲○○因違反毒品危害防
    制條例等案件，經臺灣板橋地方法院先後判處如附表所示之
    罪刑，均經分別確定在案。茲檢察官聲請定其應執行之刑，
    經審核認聲請為正當，爰依刑事訴訟法第477條第1項、刑法
    第53條、第51條第5款，定其應執行刑為有期徒刑4年等語。
二、抗告意旨略以：
(一)按法院就自由裁量權之行使，除不得逾越法律所規定範圍之
    外部性界限外，尚應受比例原則、公平、正義原則之規範，
    謹守法律之理念，體察法律之規範目的，使其結果實質正當
    ，合於裁量之內部界限，俾與立法本旨相契合，亦即必須符
    合所適用法律授權之目的，並受法律秩序之理念、法律感情
    及慣例所等規範，且現階段之刑事政策，非只在實現以往報
    應主義理念，尤重在教化之功能。
(二)新法實施以來，各法院對定執行刑之例，參照如「販賣毒品
    案例」，其所犯5次販賣行為，判刑時依次判為15年（5個15
    年，共計75年），後定其應執行刑大約18年至20年；又如「
    強盜案件」，其犯普通強盜案件6件，分別判刑5年6月（6個
    5年6月，合計33年）定應執行刑約6至8年。而抗告人違反毒
    品危害防制條例所犯施用毒品罪，較上揭罪名、犯罪情節、
    性質、對社會之危害猶輕，而定執行刑之結果、待遇，何止
    天壤之別，其不公之處昭然可見，難道須觸犯重罪者，方得
    給予較優之待遇，以勵自新，如此對法律之「公平、正義原
    則」、「結果實質正當」等，大相逕庭，顯違背比例原則。
    爰請求撤銷原裁定，另為合理公平之裁定等語。
三、按裁判確定前犯數罪者，併合處罰之，有二裁判以上者，依
    刑法第51條之規定，定其應執行之刑，同法第50條、第53條
    分別定有明文。又法院就自由裁量權之行使，除不得逾越法
    律所規定範圍之外部性界限外，另應受比例原則、公平正義
    原則之規範，謹守法律秩序之理念，體察法律之規範目的，
    使其結果實質正當，合於裁量之內部性界限，俾與立法本旨
    相契合。刑法第51條第5 款規定數罪併罰，宣告多數有期徒
    刑者，應於各刑中之最長期以上，各刑合併之刑期以下，定
    其應執行之刑期，但不得逾30年。其就數罪併罰，固非採併
    科主義，而係採限制加重主義，就俱發各罪中，以最重之宣
    告刑為基礎，由法院參酌他罪之宣告刑，裁量加重定之，且
    不得逾法定之30年最高限制，此即外部性界限。法院為裁判
    時，二者均不得有所踰越。在數罪併罰，有二裁判以上，定
    其應執行之刑時，固屬於法院自由裁量之事項，然仍應受前
    揭外部性界限及內部性界限之拘束（最高法院94年度台非字
    第233號、96年度台上字第7583號判決意旨參照）。
四、經查：抗告人犯如附表編號1至5所示之罪，經臺灣板橋地方
    法院分別判處如附表所示之刑確定，其中附表編號4所示之4
    罪，由同院以98年度訴字第1970號判決定其應執行刑為有期
    徒刑2 年，有本院被告前案紀錄表在卷可稽。原裁定就附表
    所示之罪定其應執行刑，除應符合外部性界線之規定外，仍
    應受內部性界線之限制，即應於各刑中之最長期以上（即1
    年以上），附表編號4應執行之刑加計附表編號1至3、5之刑
    期總和（即有期徒刑4 年11月）以下，定其應執行之刑。原
    裁定就附表編號1至5所示之8罪，定應執行刑為有期徒刑4年
    ，不惟符合外部性界線及內部性界線，亦無明顯過重而違背
    比例原則或公平正義之情形，自難認就本件裁量權之行使，
    有何違法或不當之處。抗告意旨指陳其他類型案件定其應執
    行刑之情形，因個案情節不同，非屬原裁定所應審酌裁量之
    事項，抗告人執此指摘原裁定違反比例或公平原則，為無理
    由，應予駁回。
五、據上論結，應依刑事訴訟法第412條，裁定如主文。
中    華    民    國    99    年    10    月    29    日
                  刑事第二十四庭審判長法  官  李錦樑
                                      法  官  陳恒寬
                                      法  官  張惠立
以上正本證明與原本無異。
如不服本裁定，應於收受送達後五日內向本院提出再抗告狀。
                                      書記官  陳珮茹
中    華    民    國    99    年    10    月    29    日
附表：
┌─┬──┬────┬────┬─────────┬─────────┐
│編│罪名│ 宣告刑 │犯罪日期│    最後事實審    │      確定判決    │
│號│    │        │(年月日)├────┬────┼────┬────┤
│  │    │        │        │法院案號│判決日期│法院案號│確定日期│
├─┼──┼────┼────┼────┼────┼────┼────┤
│1 │毒品│有期徒刑│98.02.09│臺灣板橋│98.04.27│  同左  │99.05.14│
│  │危害│7 月    │為警採尿│地方法院│        │        │        │
│  │防制│        │前回溯26│98 年度 │        │        │        │
│  │條例│        │小時內之│訴字第  │        │        │        │
│  │    │        │某時    │1137號  │        │        │        │
├─┼──┼────┼────┼────┼────┼────┼────┤
│2 │毒品│有期徒刑│98.04.08│臺灣板橋│98.06.17│  同左  │98.07.06│
│  │危害│8 月    │        │地方法院│        │        │        │
│  │防制│        │        │98 年度 │        │        │        │
│  │條例│        │        │訴字第  │        │        │        │
│  │    │        │        │1815號  │        │        │        │
├─┼──┼────┼────┼────┼────┼────┼────┤
│3 │毒品│有期徒刑│98.04.02│臺灣板橋│98.06.26│  同左  │98.07.20│
│  │危害│1 年    │        │地方法院│        │        │        │
│  │防制│        │        │98 年度 │        │        │        │
│  │條例│        │        │訴字第  │        │        │        │
│  │    │        │        │1751號  │        │        │        │
├─┼──┼────┼────┼────┼────┼────┼────┤
│4 │毒品│有期徒刑│98.02.23│臺灣板橋│98.08.31│  同左  │98.09.17│
│  │危害│8 月、8 │98.03.12│地方法院│        │        │        │
│  │防制│月、8 月│98.03.19│98 年度 │        │        │        │
│  │條例│、8 月，│98.03.26│訴字第  │        │        │        │
│  │    │應執行有│        │1970號  │        │        │        │
│  │    │期徒刑2 │        │        │        │        │        │
│  │    │年      │        │        │        │        │        │
├─┼──┼────┼────┼────┼────┼────┼────┤
│5 │毒品│有期徒刑│98.04.15│臺灣板橋│98.09.23│  同左  │98.10.09│
│  │危害│8 月    │        │地方法院│        │        │        │
│  │防制│        │        │98 年度 │        │        │        │
│  │條例│        │        │訴字第  │        │        │        │
│  │    │        │        │2221號  │        │        │        │
└─┴──┴────┴────┴────┴────┴────┴────┘

司法院資訊處製作；財團法人民間司法改革基金會備份。
